【裁判字號】    89,上易,1525
【裁判日期】    890531
【裁判案由】    竊盜
【裁判全文】
臺灣高等法院刑事判決                          八十九年度上易字第一五二五號
    上  訴  人
    即  被  告  甲○○
右上訴人因被告竊盜案件，不服臺灣台北地方法院八十九年度易字第一三八號，中華
民國八十九年二月十七日第一審判決（起訴案號：臺灣台北地方法院檢察署八十八年
度偵字第二六一六四號）提起上訴，並經台灣士林地方法院檢察署移送併辦（八十九
年偵字第三○二五號），本院判決如左：
    主  文
原判決撤銷。
甲○○連續於夜間侵入住宅竊盜，處有期徒刑捌月。
    事  實
一、甲○○基於竊盜之概括犯意，先於夜間即八十八年十一月二十九日十八時三十分
    許，見陳大棖位於臺北市○○路一八七巷四弄一號之住宅大門未鎖，乃意圖為自
    己不法所有，基於竊盜故意，侵入該陳大棖之住宅（侵入住宅部分未據提出告訴
    ），竊盜陳大棖所有畫眉鳥一隻，及門鎖一個，得手之後，正擬離去之際，被陳
    大棖發覺，立即報警捕獲。又基於同前為自己不法所有之概括犯意，於八十九年
    一月二十三日下午五時許，在台北市○○區○○街八十巷一號統一超商內，趁店
    員丙○○不注意之際，順手竊取該店所有，價值新台幣（下同）三百四十九元之
    富士牌拍立得相機一台，並塞入自己之口袋內，未經櫃檯結帳即欲離去，經丙○
    ○尾隨併偕同忠孝醫院駐衛警之協助，當場將甲○○扭送法辦。
二、案經臺北市政府警察局信義分局移請臺灣臺北地方法院檢察署檢察官偵查起訴，
    及台北市政府警察局南港分局移由台灣士林地方法院檢察署移送本院併辦。
    理  由
一、上訴人即被告甲○○於原審中矢口否認有何竊盜犯行，辯稱：伊有吃藥，伊所作
    的事均不記得云云，惟查：（一）右揭竊取陳大棖財物之犯罪事實部分，迭據被
    告於警訊中及檢察官偵查中，均已坦承不諱，有被告警訊筆錄及偵查筆錄，均附
    於偵查卷宗可查（分見偵查卷宗第五頁被告警訊筆錄及同卷宗第十四頁偵查筆錄
    ）；（二）並核與證人即被害人陳大棖於警訊時證述情節相符，有陳大棖之警訊
    筆錄，及其所立具之贓物認領保管收據，均附於偵查卷宗可查（見偵查卷宗第六
    、七頁陳大棖警訊筆錄暨贓物認領保管收據），足認被告確有竊盜犯行；（三）
    被告另於原審審理中辯稱，進入犯罪地點之際「天亮亮的」云云，惟經原審向交
    通部氣象局函查結果，被告犯罪日期即八十八年十一月二十九日之日沒時刻為十
    七時三分，被告於同日十八時三十分許，方才潛入犯所，自係於夜間侵入住宅行
    竊無訛；（四）被告復於原審審理中辯稱，於案發當日，伊有吃藥，伊所作的事
    均不記得云云，惟被告於案發被捕之後，猶以記誦之電話號碼向朋友即具保人林
    郁城電請代辦交保手續事實，業據被告於原審審理中自承不諱，有原審審判筆錄
    附於原審卷可查，並有臺灣臺北地方法院檢察署刑事保證金收據一紙，附於偵查
    卷宗可佐（見偵查卷宗第二一頁），且被告於案發之際，猶在犯所向事主謊稱伊
    借廁所小便等事實，亦經證人陳大棖於警訊中指證明確，有前開陳大棖之警訊筆
    錄可查，足認被告於犯罪時，神智清明，並無精神耗弱，或心神喪失之情形。綜
    前所述，被告所辯稱伊未於夜間侵入犯所，亦未行竊云云，均係飾卸之詞，並無
    可採，被告於警訊中及檢察官偵查中之自白與事實相符，應堪採信。
二、被告竊取統一超商財物拍立得相機部分犯行，業據被告於警訊、偵查中自白不諱
    ，核與被害人丙○○於警訊中指訴之情節相符，並有報告、贓物認領保管收據各
    一紙在卷可稽，自堪信為真實，此部分之事實亦堪認定。
三、綜上所述，本件公訴人起訴事實及移送併辦事實均事證明確，被告犯行洵堪認定
    。
四、核被告於夜間侵入住宅行竊之犯行，係犯刑法第三百二十一條第一項第一款夜間
    侵入住宅竊盜罪，被告侵入統一超商竊取拍立得相機部分，是犯刑法第三百二十
    條第一項之普通竊盜罪，被告上開二犯行之時間密接，方法雷同，而觸犯構成要
    件相同之罪名，顯係基於概括犯意為之，為連續犯，應依連續犯之規定，以一情
    節較重之加重竊盜一罪論。原審對被告為論罪科刑，固非無見，但原審就移送併
    辦部分未及併為審酌，尚有未洽，被告上訴未指明任何上訴理由，其上訴顯無理
    由，固不足取，但原判決既有上開違誤之處，自無足維持，應由本院將原判決撤
    銷改判。爰審酌被告所獲贓物不多，且於案發之後，旋被捕獲，乃將賊贓歸還事
    主，所生危害非鉅，但於原審審理中仍一再推諉，飾詞狡卸，即難認為被告有何
    悔意，檢察官請求就其加重竊盜犯行，量處有期徒刑八月，宜屬允當，及審酌被
    告犯罪之動機、目的、手段、犯罪之次數等一切情狀，量處如主文第二項所示之
    刑，以示懲儆。
五、台灣台北地方法院檢察署另以八十九年偵字第七五二五號案移送併辦稱：被告意
    圖為自己不法之所有，於八十九年四月十日九時許，在台北市○○區○○街一○
    九號前，竊取被害人乙○○掛於其所經營之鳥園前等待出售之畫眉鳥一隻及鳥籠
    一個，於得手後欲騎乘機車離去之際，適為被害人乙○○發現趨前攔阻，甲○○
    竟為防護贓物、脫免逮捕，以機車衝撞被害人，致被害人乙○○倒地受傷，適証
    人李金翰、李威龍騎乘機車經過該處，見義勇為下車阻止，始將甲○○制止，並
    報警查獲等語。核依上開移送事實，被告之行為顯屬犯刑法第三百二十九條之準
    強盜罪，其犯罪構成要件與本件竊盜之構成要件，顯不相同，自不能依連續犯之
    規定認此移送併辦之事實已為本件起訴效力所及，故本院無從併為審就，應退回
    原移送機關，依法偵處，附此敘明。
六、被告經合法傳喚無正當理由不到庭，爰不得其陳述為判決。
據上論斷，應依刑事訴訟法第三百六十九條第一項前段、第三百六十四條、第三百七
十一條、第二百九十九條第一項前段，刑法第五十六條、第三百二十一條第一項第一
款，判決如主文。
本案經檢察官楊楚猛到庭執行職務。
中      華      民      國    八十九    年      五      月    三十一    日
              臺灣高等法院刑事第二十庭
                                    審判長法  官  葉  麗  霞
                                          法  官  王  炳  梁
                                          法  官  黃  瑞  華
右正本證明與原本無異。
不得上訴。
                                          書記官  秦  仲  芳
中      華      民      國    八十九    年      六      月      三      日
附錄：本判決論罪科刑法條全文
刑法第三百二十一條
犯竊盜罪而有左列情形之一者，處六月以上五年以下有期徒刑：
一、於夜間侵入住宅或有人居住之建築物、船艦或隱匿其內而犯之者。
二、毀越門扇、牆垣或其他安全設備而犯之者。
三、攜帶兇器而犯之者。
四、結夥三人以上而犯之者。
五、乘火災、水災或其他災害之際而犯之者。
六、在車站或埠頭而犯之者。
前項之未遂犯罰之。


司法院資訊處製作；財團法人民間司法改革基金會備份。
